臺灣士林地方法院民事裁定
110年度抗字第227號
抗  告  人  童玟潔  
相  對  人  合迪股份有限公司
法定代理人  陳鳳龍  000000000000000
上列當事人間本票裁定事件，抗告人對於中華民國110年7月9日
本院110年度司票字第5497號裁定提起抗告，本院裁定如下：
    主  文
抗告駁回。
抗告費用新臺幣壹仟元由抗告人負擔。
    理  由
一、按執票人向本票發票人行使追索權時，得聲請法院裁定後強
    制執行。在票據上簽名者，依票上所載文義負責。2人以上
    共同簽名時，應連帶負責。票據法第123條、第5條分別定有
    明文。又本票執票人依上開法條之規定，聲請法院裁定許可
    對發票人強制執行，係屬非訟事件程序，法院僅就形式上審
    查得否准許強制執行，此項裁定並無確定實體上法律關係存
    否之效力，如發票人就票據債務之存否有爭執時，應由發票
    人提起確認之訴，以資解決（最高法院56年台抗字第714號
    、57年台抗字第76號判決意旨參照）；再本票執票人依票據
    法第123條規定向本票發票人行使追索權，聲請法院裁定准
    予強制執行，係屬非訟事件，對於此項聲請所為裁定，僅依
    非訟事件程序，就本票形式上之要件是否具備予以審查為已
    足。次按抗告，除本編別有規定外，準用第三編第一章之規
    定，又第二審法院認為上訴為無理由者，應為駁回之判決，
    民事訴訟法第495條之1第1項、第449條第1項分別定有明文
    ；該等規定，依非訟事件法第46條規定，於非訟事件之抗告
    準用之。
二、本件相對人在原審主張：伊執有抗告人與第三人童聖志為共
    同發票人，如原裁定所示之發票日為民國109年7月2日、到
    期日為110年5月7日、票載金額為新臺幣（下同）84萬元，
    並免除作成拒絕證書之本票乙紙（下稱系爭本票），詎經伊
    屆期提示後，尚有77萬6,160元未獲清償，爰依法聲請裁定
    許可強制執行等語。
三、抗告意旨略以：系爭本票金額係伊之父親童聖志貸款，伊僅
    係保人，又童聖志已消失多月，家人均聯繫不上，是無法確
    認實際貸款金額，伊對實際貸款金額亦有疑慮，爰對原裁定
    不服，依法提起抗告，請求廢棄原裁定等語。
四、經查，相對人業依票據法第123 條規定，在原審提出與所述
    相符之系爭本票為證，堪認系爭本票之票據債務確已屆期，
    相對人得對發票人即抗告人行使追索權，聲請法院裁定准許
    強制執行，且該聲請事件之性質係非訟事件，法院僅就系爭
    本票形式上之要件是否具備予以審查即為已足。至抗告意旨
    上開陳述縱令屬實，核屬實體法律關係之主張，揆之首揭規
　　定與裁判意旨，尚非本件非訟事件程序所應審究。從而，抗
    告人提起本件抗告，為無理由，應予駁回。
五、末按在票據上簽名者，依票上所載文義負責。2人以上共同
　　簽名時，應連帶負責。票據法第5條定有明文。又債權人以
　　各連帶債務人為共同被告提起給付之訴，以被告1人提出非
    基於其個人關係之抗辯，而經法院認為有理由者為限，始得
    適用民事訴訟法第56條第1項規定，是連帶債務人中之1人提
    出上訴，於行為當時就形式觀之，係基於個人關係之抗辯，
    或經法院認為無理由者，即無民事訴訟法第56條第1款規定
    之適用，亦即該上訴之效力不及於未上訴之連帶債務人（最
    高法院52年度台上字第1930號、93年度台上字第62號判決參
    照）。此於非訟事件抗告程序，依非訟事件法第46條準用之
    。本件抗告人之抗告為無理由，已如前述，則其提起抗告之
    行為效力即不及於共同發票人童聖志，爰不列為視同抗告人
    ，附此敘明。
六、據上論結，本件抗告為無理由，爰裁定如主文。
中　　華　　民　　國　　110 　年　　10　　月　　18　　日
                  民事第一庭  法  官  劉瓊雯
以上正本係照原本作成。
本件裁定不得再抗告。
中　　華　　民　　國　　110 　年　　10　　月　　18　　日
                              書記官  劉淑慧